【裁判字號】    97,易,263
【裁判日期】    970215
【裁判案由】    詐欺
【裁判全文】
臺灣臺中地方法院宣示判決筆錄           97年度易字第263號
公  訴  人  臺灣臺中地方法院檢察署檢察官
被      告  乙○○
上列被告因詐欺案件，經檢察官提起公訴（九十六年度偵字第二
四八八五號、第二六００六號），本院於中華民國九十七年二月
十五日十六時，在本院第三法庭宣示判決，出席職員如下：
      法  官  陳思成
      書記官  吳詩琳
法官起立朗讀判決主文、犯罪事實要旨、處罰條文、附記事項及
告以上訴限制、期間並提出上訴狀之法院，且諭知記載其內容：
一、主    文：
乙○○幫助意圖為自己不法之所有，以詐術使人將本人之物交付
，處有期徒刑月，如易科罰金，以新台幣壹仟元折算壹日；又
幫助意圖為自己不法之所有，以詐術使人將本人之物交付，處有
期徒刑月，如易科罰金，以新台幣壹仟元折算壹日。應執行有
期徒刑肆月，如易科罰金，以新台幣壹仟元折算壹日。
二、犯罪事實要旨：
乙○○明知個人在金融機構帳戶之存摺、提款卡及開戶印章係供
自己使用之重要理財工具，關係個人財產、信用之表徵，且可預
見存摺、提款卡、開戶印章及其密碼資料如交予他人使用，而未
加以闡明正常用途，極易被利用為與財產有關之犯罪工具，竟仍
不顧他人可能遭受財產上損害之危險，而基於縱若其所提供之金
融機構帳戶資料被不法犯罪集團成員利用作為詐欺取財之用，亦
不違背其本意之幫助犯意，先後於如附表一所示之時間、地點，
以每一帳戶資料新台幣（下同）四千元之代價，將如附表一所示
之金融機構帳戶之存摺、提款卡、開戶印章及密碼資料，分別提
供交付予真實姓名、年籍均不詳之成年男子，而容許該人所屬詐
欺集團成員藉各該帳戶資料使用，以遂行詐欺取財犯罪。之後，
該成年男子所屬詐欺集團成員即分別基於意圖為自己不法所有之
犯意聯絡，先後於附表二所示之時間，以如附表二所示之詐騙手
法，要求甲○○等人需匯款，致使如附表二所示之甲○○等人均
陷於錯誤，各匯入如附表二所示不等之款項至如附表二匯入帳戶
欄所示之金融機構帳戶內。嗣經甲○○等人察覺情況有異，始知
受騙，經報警處理，而循線查知上情。
三、處罰條文：
刑法第三十條第一項前段、第二項、第三百三十九條第一項、第
四十一條第一項前段、第二項、第五十一條第五款，刑法施行法
第一條之一第一項、第二項前段。
四、附記事項：
按受徒刑之執行完畢，或一部之執行而赦免後，五年以內故意再
犯有期徒刑以上之罪者，始構成累犯，加重其刑至二分之一，刑
法第四十七條第一項定有明文。又數罪併罰之案件，其各罪判決
之刑期均係宣告刑，縱令其中一罪之宣告刑在形式上已經執行，
但如經由法院合併定其應執行刑時，在所定之應執行刑尚未執行
完畢前，各罪宣告之刑，不生執行完畢之問題。本件被告乙○○
前因違反電信法案件，經本院於民國九十五年十二月二十九日以
九十五年度中簡字第三四七一號判決判處有期徒刑四月確定，並
於九十六年四月十八日因易科罰金執行完畢。但被告又另犯妨害
風化罪，復經本院於九十六年八月二十三日以九十六年度訴字第
五八０號判處有期徒刑十月確定。嗣二罪經本院以九十六年度聲
減字第七二三八號裁定減刑並定應執行刑為有期徒刑六月確定，
有臺灣高等法院被告前案紀錄表在卷可稽，則被告前違反電業法
所處有期徒刑四月之裁判，雖在形式上已執行完畢，但仍應依本
院九十六年度聲減字第七二三八號裁定所定應執行刑有期徒刑六
月執行之，至九十七年一月七日始因縮刑期滿執行完畢。準此，
被告雖於九十六年五月間犯本件幫助詐欺罪，因前犯各罪於該時
點均尚未執行完畢，即不構成累犯，起訴意旨猶認應對被告本件
犯行論以累犯，並加重其刑，容有誤會。
五、協商判決除有刑事訴訟法第四百五十五條之四第一項第一款
    於本訊問程序終結前，被告撤銷協商合意或檢察官撤回協商
    聲請者；第二款被告協商之意思非出於自由意志者；第四款
    被告所犯之罪非第四百五十五條之二第一項所定得以協商判
    決者；第六款被告有其他較重之裁判上一罪之犯罪事實者；
    第七款法院認應諭知免刑或免訴、不受理者情形之一，暨違
    反同條第二項「法院應於協商合意範圍內為判決；法院為協
    商判決所科之刑，以宣告緩刑或二年以下有期徒刑、拘役或
    罰金為限」之規定者外，不得上訴。
六、如不服本判決，而有上開可得上訴情形，得自收受宣示判決
    筆錄送達之日起十日內，敘明具體理由，向本院提出上訴書
    狀，上訴於第二審法院。
中    華    民    國    97    年    2     月    15    日
                  刑事第三庭  法  官  陳思成
                              書記官  吳詩琳
上正本證明與原本無異。
上訴書如未敘述理由，應於上訴期間屆滿後20日內補提理由書於
本院。
                              書記官  吳詩琳
中    華    民    國    97    年    2     月    15    日
附錄論罪科刑法條
刑法第三百三十九條第一項
意圖為自己或第三人不法之所有，以詐術使人將本人或第三人之
物交付者，處五年以下有期徒刑、拘役或科或併科一千元以下罰
金。
【附表一：被告乙○○所提供之帳戶資料部分】
┌──┬──────┬──────┬──────┬──────┬──────┬────────┐
│編號│開 戶  日 期│金融機構名稱│帳        號│交 付  日 期│交 付  地 點│  備        註  │
├──┼──────┼──────┼──────┼──────┼──────┼────────┤
│ 一 │96年05月16日│臺中縣太平郵│0000000     │96年05月16日│臺中市○○路│臺灣臺中地方法院│
│    │            │局（局號0021│            │下午某時    │與大雅路路口│檢察署96年度偵字│
│    │            │347號）     │            │            │附近        │第24885號所指訴 │
│    │            │            │            │            │            │之幫助詐欺犯罪  │
│    │            │            │            │            │            │事實            │
├──┼──────┼──────┼──────┼──────┼──────┼────────┤
│ 二 │87年01月22日│臺中商業銀行│000000000000│96年05月16日│同上        │臺灣臺中地方法院│
│    │            │（原臺中區中│            │晚間8時許   │            │檢察署96年度偵字│
│    │            │小企業銀行）│            │            │            │第26006號所指訴 │
│    │            │            │            │            │            │之幫助詐欺犯罪事│
│    │            │            │            │            │            │實              │
└──┴──────┴──────┴──────┴──────┴──────┴────────┘
【附表二：詐欺集團成員對被害人施用詐術部分】
┌──┬────┬──────┬─────────┬───────┬──────┐
│編號│ 被害人 │遭詐騙之時間│  詐  騙  手  法  │匯款時間、金額│  備    註  │
│    │        │            │                  │及匯入帳戶明細│            │
├──┼────┼──────┼─────────┼───────┼──────┤
│ 一 │ 甲○○ │96年05月24日│佯稱身分證件遭到冒│於96年05月24日│            │
│    │        │中午12時40分│用，要求凍結使用並│13時35分許匯款│            │
│    │        │許          │匯款，以免有所損失│16萬7千元至邱 │            │
│    │        │            │                  │柏諺所開設如附│            │
│    │        │            │                  │表一編號一所示│            │
│    │        │            │                  │郵局帳戶內    │            │
├──┼────┼──────┼─────────┼───────┼──────┤
│ 二 │ 丙○○ │96年05月24日│僭充中華電信公司人│於96年05月24日│            │
│    │        │上午11時許  │員，向被害人佯稱有│上午11時許匯款│            │
│    │        │            │積欠電話費用尚未繳│10萬元至被告所│            │
│    │        │            │納，需匯款至指定帳│開設如附表一編│            │
│    │        │            │戶                │號二所示之臺中│            │
│    │        │            │                  │商業銀行帳戶內│            │
└──┴────┴──────┴─────────┴───────┴──────┘


司法院資訊處製作；財團法人民間司法改革基金會備份。
